【裁判字號】    89,訴,2158
【裁判日期】    891124
【裁判案由】    毒品危害防制條例
【裁判全文】
~V;臺灣高雄地方法院刑事判決                     八十九年度訴字第二一五八號
    公  訴  人  臺灣高雄地方法院檢察署檢察官
    被      告  甲○○
右列被告因毒品危害防制條例案件，經檢察官提起公訴 (八十九年度偵字第三八四０
號)，本院判決如左：
    主  文
甲○○施用第一級毒品，累犯，處有期徒刑壹年；又連續施用第二級毒品，累犯，處
有期徒刑陸月。應執行有期徒刑壹年伍月。
安非他命壹小包（毛重零．伍公克）沒收銷燬之。
    事  實
一、甲○○曾有侵占及違反麻醉藥品管理條例案件之犯罪紀錄，其所犯違反麻醉藥品
    管理條例案件，經法院判處有期徒刑五月，於民國八十七年九月二日執行完畢，
    嗣又因施用毒品案件，經本院裁定送觀察勒戒後，認有繼續施用毒品之傾向，再
    經本院裁定令入戒治處所施以強制戒治，因執行期滿，而於八十八年十月三十日
    為免刑之判決確定。詎其不知悔改，復於上開免刑判決確定後五年以內，於八十
    九年五月廿五日下午五時許，在高雄縣鳳山市工協新村二九九號，以抽香煙之方
    式，施用第一級毒品海洛因一次；另基於概括之犯意，自八十九年五月初起至同
    年五月廿五日上午十時許止，連續在其高雄縣鳳山市工協新村七二號住處其同村
    之朋友處，以安非他命晶體置於鋁箔紙上，下端以火燒烤加熱，使安非他命晶體
    汽化產生煙霧予以吸用之方式，施用第二級毒品安非他命多次，平均約每週施用
    二次。迨至八十九年五月廿五日晚上六時三十分許，在高雄縣鳳山市工協新村二
    九九號為警查獲，並扣得廖雅馨（另案偵辦）持有（起訴書誤載為甲○○持有）
    之安非他命一小包（毛重０．五公克）。經台灣高雄地方法院檢察署檢察官（下
    稱檢察官）聲請本院以八十九年毒聲字第六九０六號裁定令入戒治處所施以強制
    戒治迄今。
二、案經高雄縣警察局鳳山分局報請台灣高雄地方法院檢察署檢察官偵查起訴。
    理  由
一、右揭事實訊據被告甲○○坦承不諱，又被告於前揭時地為警查獲後於警訊時親自
    採集之尿液，經送檢驗結果，呈甲基安非他命及嗎啡之陽性反應（按海洛因係由
    嗎啡化學合成，施用入人體，經代謝作用，還原成嗎啡型態排出），有高雄縣衛
    生局煙毒尿液檢驗成績書、高雄醫學院附設中和紀念醫院檢驗報告書各一紙附卷
    可稽。而被告前因施用毒品案件，經本院裁定送觀察勒戒後，認有繼續施用毒品
    之傾向，再經本院裁定令入戒治處所施以強制戒治，因執行期滿，而於八十八年
    十月三十日為免刑之判決確定乙節，有本院八十七年易字第三一七號刑事判決在
    卷可按，詎其不知悔改，於上開免刑判決確定後五年以內，復施用第一級毒品及
    第二級毒品，經檢察官聲請本院以八十九年毒聲字第六九０六號裁定令入戒治處
    所施以強制戒治迄今等情，亦有檢察官聲請書及本院被告院內索引卡紀錄表、台
    灣高等法院被告全國前案記錄表在卷可考，事證明確，被告犯行堪以認定。
二、核被告所為，係犯毒品危害防制條例第十條第一項施用第一級毒品罪及同條例第
    十條第二項施用第二級毒品罪。被告施用第一級毒品海洛因及施用第二級毒品安
    非他命前後，持有海洛因及安非他命之低度行為，應分別為施用海洛因及安非他
    命之高度行為所吸收，不另論其持有第一級、第二級毒品罪。被告先後多次施用
    第二級毒品之犯行，時間緊接，犯罪構成要件相同，顯係基於概括犯意反覆為之
    ，應依連續犯之規定，論以一罪。又被告前因違反麻醉藥品管理條例案件，經法
    院判處有期徒刑五月，於民國八十七年九月二日執行完畢之事實，有上開刑案紀
    錄表足憑，其於上開刑執行完畢後再犯有期徒刑以上之本件各罪，均為累犯，應
    依法加重其刑。被告所犯上開二罪間，犯意各別，罪名互異，應予分論並罰。爰
    審酌被告曾有如事實欄所示之犯罪紀錄，素行不良，其前因施用毒品，經觀察、
    勒戒後，因無繼續施用毒品傾向，由本院為免刑判決確定後，五年以內復施用第
    一級、第二級毒品，足見其對施用毒品之行為不知悛悔，行為頗有不當，對於社
    會秩序亦有危害，惟其犯後坦承罪行，態度良好，且施用次數不多等一切情狀，
    分別量處如主文所示之刑，並定其應執行之刑，以資懲儆。扣案之安非他命一小
    包（毛重０．五公克），雖非被告所有，而係案外人廖雅馨所有，此經案外人廖
    雅馨於警訊時供承在卷，是與本案犯罪事實固無關，惟係本案扣得之物，為第二
    級毒品，且屬違禁物，不問屬於犯人與否，應依毒品危害防制條例第十八條第一
    項前段及刑法第四十條後段之規定，單獨宣告沒收銷燬之。
三、被告係於八十九年五月初起至同年五月廿五日上午十時許止，有施用第二級毒品
    安非他命多次之行為，惟公訴人僅起訴其於八十年五月廿五日或當日回溯廿四小
    時內某時施用安非他命一次，其餘未據起訴之各次，與起訴部分有連續犯之裁判
    上一罪關係，為起訴效力所及，本院自應併予審理。
據上論斷，應依刑事訴訟法第二百九十九條第一項前段，毒品危害防制條例第十條第
一項、第二項、第十八條第一項前段，刑法第十一條、第五十六條、第四十七條、第
五十一條第五款、第四十條後段，判決如主文。
本案經檢察官陳正達到庭執行職務
中    華    民    國      八十九      年    十一      月    二十四      日
                                      臺灣高雄地方法院刑事庭
                                法  官    郭錦茂
右正本證明與原本無異。
如不服本判決，應於判決送達後十日內，向本院提出上訴狀。
                                書記官    賴佳慧
中    華    民    國      八十九      年      十一      月    二十九    日
附錄本判決論罪法條：
毒品危害防制條例第十條第一項：
  施用第一級毒品者，處六月以上五年以下有期徒刑。
毒品危害防制條例第十條第二項：
  施用第二級毒品者，處三年以下有期徒刑。


司法院資訊處製作；財團法人民間司法改革基金會備份。
